臺灣高等法院刑事判決
110年度上訴字第154號
上  訴  人  
即  被  告  陳新財



上列上訴人因毒品危害防制條例案件，不服臺灣新北地方法院10
9年度訴字第1078號，中華民國109年11月12日第一審判決（起訴
案號：臺灣新北地方檢察署109年度毒偵字第4493號），提起上
訴，本院判決如下：
    主  文
上訴駁回。               
    事實及理由
一、本案經本院審理結果，認第一審以上訴人即被告陳新財犯毒
    品危害防制條例第10條第1項之施用第一級毒品罪，累犯，
    判處有期徒刑7月。並宣告扣案之毒品包裝袋1個沒收。認事
    用法及量刑均無不當，應予維持，並引用第一審判決書記載
    之事實、證據及理由（如附件）。
二、被告上訴意旨略以：被告於原審業已坦承施用第一級毒品犯
    行，並供出毒品來源，係被告以新台幣700元之價格向王韓
    傳所購買，原審並未傳喚相關人員進行對質；且扣案之毒品
    海洛因一包（按包裝內原有海洛因淨重0‧0134公克，惟該內
    裝之毒品海洛因經鑑驗機關進行鑑驗，業已用罄，僅餘包裝
    袋一個，合予說明）亦非被告所有，被告請求驗指紋，原審
    也未予處理，即判處被告7個月之徒刑，顯然過重云云。
三、本院查：（一）被告於警詢及檢察官偵查中供稱：伊所施用
    之毒品海洛因係友人王韓傳無償提供云云；嗣於原審審理時
    又稱：伊與王韓傳同往三重中正北路某水果行二樓，當時現
    場有幾個人，毒品是誰拿出來的伊不清楚，因為伊進去時王
    韓傳已經拿毒品出來施用了，伊就拿700元給王韓傳，然後
    拿毒品起來施用云云，其前後說詞並不一致。（二）被告之
    友人即證人王韓傳於警詢中供稱：伊於109年6月21日19時許
    與被告同往三重區中正北路某水果行2樓，當時共有4個人在
    該處，除了伊與被告外，尚有綽號「阿忠」與「阿弟仔」同
    在屋內。海洛因係由「阿忠」拿給被告，至於被告所稱之70
    0元，是被告要伊轉交給「阿忠」等語。觀其供詞，則否認
    有販賣或轉讓海洛因予被告之事實。因此尚難僅憑被告片面
    且前後不一之說詞，即認被告所施用之毒品來源，係其向友
    人王韓傳所購買或由王韓傳所轉讓。因此，原審未再行傳喚
    王韓傳到庭命雙方對質，並無可議。（三）至於扣案之毒品
    海洛因一包，乃被告與證人王韓傳二人為警盤查時，自被告
    護腰內掉落，此為證人王韓傳在警詢中所供明在卷；即被告
    於警詢中經警質問「警方於檢查過程中，在你解下護腰動作
    同時，警方立即目視到地板隨即出現毒品海洛因一包在你腳
    旁，你做何解釋？」亦僅推稱「我不知道」「我確定不是我
    的」云云。本院綜合上情，足以認定扣案之毒品海洛因一包
    ，確係被告所持有無訛。從而，被告指摘扣案之毒品一包未
    檢驗指紋乙節，亦非可採。（四）綜上所述，本件被告上訴
    所指摘各節均無足採，其上訴為無理由，應予駁回。
四、據上論結，應依刑事訴訟法第373條、第368條，判決如主文
    。
本案經檢察官鄭龍照到庭執行職務。
中　　華　　民　　國　　110 　年　　2 　　月　　24　　日
　　　　　　　　　刑事第十六庭  審判長法　官  葉騰瑞
　　　　　　　　　　　　　　　　　    法　官  莊明彰
　　　　　　　　　　　　　　　　　    法　官  陳芃宇
以上正本證明與原本無異。
如不服本判決，應於收受送達後20日內向本院提出上訴書狀，其
未敘述上訴之理由者並得於提起上訴後20日內向本院補提理由書
（均須按他造當事人之人數附繕本）「切勿逕送上級法院」。
                                      書記官  陳雅加
中　　華　　民　　國　　110 　年　　2 　　月　　24　　日
附錄本案論罪科刑法條全文
毒品危害防制條例第10條
施用第一級毒品者，處6月以上5年以下有期徒刑。
施用第二級毒品者，處3年以下有期徒刑。